【裁判字號】    99,易,728
【裁判日期】    991230
【裁判案由】    竊盜
【裁判全文】
臺灣雲林地方法院刑事判決
公  訴  人  臺灣雲林地方法院檢察署檢察官
被      告  林偉仁
上列被告因竊盜案件，經檢察官提起公訴（99年度偵字第5612號）
，被告於準備程序中就被訴事實為有罪之陳述，本院改依簡式審
判程序審理，判決如下：
    主  文
林偉仁犯攜帶兇器竊盜罪，累犯，處有期徒刑捌月，扣案之破壞
剪壹把、未扣案之綠色旅行袋壹個均沒收。
    犯罪事實
一、林偉仁前因施用第一級毒品案件，經本院以97年度訴字第9
    號判處有期徒刑9 月確定。復因加重竊盜案件（共12罪），
    經本院以97年度訴字第277 號分別各判處有期徒刑8 月，應
    執行有期徒刑2 年確定。嗣經本院以97年度聲字第885 號裁
    定，定其應執行刑為有期徒刑2 年7 月確定。於民國99年1
    月20日縮短刑期假釋付保護管束出監，迄99年5 月8 日假釋
    期滿，其假釋未經撤銷，以執行完畢論。詎仍不知悔改，再
    度意圖為自己不法之所有，於99年11月7 日中午12時許（起
    訴書誤載為上午12時許），騎乘車牌號碼YAV-821 號重型機
    車，攜帶客觀上具危險性可供兇器使用之破壞剪1 支，前往
    雲林縣麥寮鄉台塑石化股份有限公司（下稱台塑公司）麥寮
    廠區○○○ 路與4.4 路路口，以持上開破壞剪剪斷電纜線之方
    式，竊取台塑公司於上開地點所裝置規格為「國際牌PVC600
    V IV 60 ｍ㎡」之公共管架避雷接地電纜線乙批共計29.15
    公斤。得手後，隨即將上開電纜線裝入綠色旅行袋內，再置
    放於前開機車前腳踏板處後離去，嗣於同日14時20分許，行
    經台塑公司麥寮廠區○○道路與外東環路口處時，因行跡可
    疑，為台塑公司警衛張俊章發現，當場逮捕後報警處理，並
    扣得破壞剪1 把、公共管架避雷接地電纜線29.15 公斤（業
    經台塑公司值班主管徐文海於99年11月7 日領回），而查悉
    上情。
二、案經台塑公司訴由雲林縣警察局臺西分局報告臺灣雲林地方
    法院檢察署檢察官偵查起訴。
    理  由
一、本件屬於刑事訴訟法第376 條第2 款所列之案件，依同法第
    284 條之1 規定，得由法官一人獨任審判。又被告於準備程
    序中就被訴事實為有罪之陳述，本院裁定進行簡式審判程序
    （依刑事訴訟法第50條但書之規定，此裁定當庭宣示，命記
    載於筆錄即可，不用製作裁定書面），此有本院99年12月24
    日審判筆錄一份附卷足憑，則依據刑事訴訟法第273 條之2
    、同法第159 條第2 項之規定，不適用傳聞法則有關限制證
    據能力之相關規定，合先敘明。
二、訊據被告林偉仁對於上開犯罪事實坦承不諱，核與證人即台
    塑公司值班主任徐文海於警詢指證之情節相符（警卷第5 、
    6 頁），復有雲林縣警察局臺西分局扣押筆錄1 份、扣押物
    品目錄表、贓物認領保管單各1 紙、現場照片12張、及99年
    11月19日傳真1 紙在卷可稽（警卷第7 至18頁；偵卷第40頁
    ），並有破壞剪1 把扣案足佐，是被告自白與事實相符，應
    可採信，其犯行洵堪認定。
三、(一)按刑法第321 條第1 項第3 款之攜帶兇器竊盜罪，係以行
      為人攜帶兇器竊盜為其加重條件，此所謂兇器，其種類並
      無限制，凡客觀上足對人之生命、身體、安全構成威脅，
      具有危險性之兇器均屬之，且祇須行竊時攜帶此種具有危
      險性之兇器為已足，並不以攜帶之初有行兇之意圖為必要
      （最高法院79年臺上字第5253號判例意旨參照）。查被告
      持以犯案之破壞剪1 把，為被告所有之物（被告雖於本院
      99年12月24日審理中辯稱破壞剪係伊父親所有云云《本院
      卷第33頁正面》，惟其於警詢及本院99年12月6 日訊問時
      均供稱係伊所有，偵訊中則供稱係家裡的等語《警卷第3
      頁；偵卷第21頁；本院卷第13頁正面》，足認其於99年12
      月24日審理時之陳述，應係卸責之詞，不足採信），總長
      36.5公分，末端以紅色塑膠套包裹，長10公分，前端銳利
      等情，有本院99年12月24日勘驗筆錄1 份可按（本院卷第
      32頁反面）。上開破壞剪1 把持之既足以剪斷公共管架避
      雷接地電纜線，顯見若持以行兇，依一般社會觀念，足以
      使人之身體、生命產生危險，揆諸前開判例意旨，自堪認
      為兇器，是核被告所為，係犯刑法第321 條第1 項第3 款
      之攜帶兇器竊盜罪。再被告有如犯罪事實欄所載徒刑執行
      完畢之前科紀錄，有卷附臺灣高等法院被告前案紀錄表可
      按，其於受徒刑之執行完畢後，5 年以內故意再犯本件有
      期徒刑以上之罪，為累犯，應依刑法第47條第1 項規定加
      重其刑。
    (二)爰審酌被告前已有偽造文書、違反麻醉藥品管理條例、竊
      盜、施用毒品等不良素行，猶不知悔改，為滿足私慾，竟
      竊取他人之電纜線，除造成他人財產之損害外，亦嚴重危
      害用電安全，惟念及其犯後坦承犯行，犯後態度尚可，及
      所竊得之電纜線已由被害人領回等一切情狀，認檢察官具
      體求處有期徒刑10月稍嫌過重，故量處如主文所示之刑。
    (三)扣案之破壞剪1 把，係屬被告所有供行竊所用之物，業據
      認定如前；另未扣案之綠色旅行袋1 個，為被告所有供行
      竊所用之物，業據被告供述在卷（警卷第2 頁），雖未扣
      案，惟無證據證明業已滅失，均依刑法第38條第1 項第2
      款規定宣告沒收。
據上論斷，應依刑事訴訟法第299 條第1 項前段、第273 條之1
第1 項，刑法第321 條第1 項第3 款、第47條第1 項、第38 條
第1 項第2 款，判決如主文。
本案經檢察官魏偕到庭執行職務。
中    華    民    國    99    年    12    月    30    日
                  刑事第六庭    法  官  陳美利
以上正本證明與原本無異。
如不服本判決應於收受判決後10日內向本院提出上訴書狀，並應
敘述具體理由；其未敘述上訴理由者，應於上訴期間屆滿後20日
內向本院補提理由書（均須按他造當事人之人數附繕本）。「切
勿逕送上級法院」。
                                書記官  王秀如
中    華    民    國    99    年    12    月    30    日
附錄本案論罪科刑法條：
中華民國刑法第321條
犯竊盜罪而有左列情形之一者，處 6 月以上、 5 年以下有期徒
刑：
一、於夜間侵入住宅或有人居住之建築物、船艦或隱匿其內而犯
    之者。
二、毀越門扇、牆垣或其他安全設備而犯之者。
三、攜帶兇器而犯之者。
四、結夥三人以上而犯之者。
五、乘火災、水災或其他災害之際而犯之者。
六、在車站或埠頭而犯之者。
前項之未遂犯罰之。

司法院資訊處製作；財團法人民間司法改革基金會備份。
